【裁判字號】    95,上易,1132
【裁判日期】    950830
【裁判案由】    竊盜
【裁判全文】
臺灣高等法院刑事判決                95年度上易字第1132號
上  訴  人
即  被  告  辛○○
上  訴  人
即  被  告  戊○○
前列二人共同
選任辯護人  賈育民律師
上列上訴人因竊盜案件，不服臺灣新竹地方法院93年度易字第
432號，中華民國95年3月1日第一審判決（起訴案號：臺灣新竹
地方法院檢察署92年度核退偵字第39號），提起上訴，本院判決
如下：
    主  文
原判決關於戊○○（原判決誤載為施明原）部分撤銷。
戊○○連續結夥三人以上攜帶兇器竊盜，累犯，處有期徒刑壹年
柒月。扣案鉗子壹支、鑽子壹支，均沒收。
其他上訴駁回。
    事  實
一、戊○○前因違反毒品危害防制條例案件，經原審法院以九十
    年度易字第三二號判決判處有期徒刑三月確定，於民國九十
    年六月十四日易科罰金執行完畢。辛○○亦因違反毒品危害
    防制條例案件，經原審法院以九十年度竹簡字第四八二號判
    決判處有期徒刑六月確定，於九十年十一月十五日易科罰金
    執行完畢。
二、戊○○與辛○○為男女朋友，其二人與友人庚○○、丙○○
    （陳、林二人均已判決有罪確定），共同基於為自己不法所
    有之概括犯意聯絡及行為分擔，分別於附表（附表編號一除
    外）所示之時間、地點，由戊○○駕駛其所有之Ｚ７－４４
    ４２號自小客車，單獨或搭載如附表所示之行為人，使用戊○○所有之鉗子、鑽子、Ｔ型鐵製工具、螺絲起子等客觀上
    足以危害人之生命身體可供作兇器之工具，至夜間無人看守
    如附表所示之店面前，以上開工具撬開娃娃機及錢箱，竊取
    娃娃布偶及錢箱內之現金等財物，得手後再將所竊之現金平
    分。嗣為警循線查獲，並在戊○○車上扣得上開鉗子一支、
    鑽子一支。
三、案經新竹縣警察局移送臺灣新竹地方法院檢察署檢察官偵查
    起訴。
    理  由
一、被告戊○○主張92年5月22日14時30分第一次警詢筆錄的時
    候，伊是在勒戒所觀察勒戒，被警察借提出來做筆錄，警察
    不讓伊請律師，並以拳頭對伊臉部搥打，叫伊要照著警察的
    意思講，否則會死的很難看（於原審主張），第一次警詢筆
    錄係刑求所致（另第二、三次無刑求）無證據能力，惟查被
    告戊○○之警詢筆錄（第一、二次）經原審法官於94年11月
    17日準備程序時當庭播放被告戊○○第一、二次警訊錄音帶
    內容與筆錄記載均大致相符，且戊○○應答語氣平和正常，
    並無異常之處，警員並無不當取供之情形，業據原審當庭勘
    驗並記明筆錄在卷（原審卷卷二第45頁），且經原審傳訊承
    辦警員王裕新、黃俊榮、葉東岳、羅鈞盛到庭證述，並無刑
    求之事（詳九十五年二月八日審理筆錄第二二至二三頁、九
    十五年二月九日審理筆錄第六至七頁），且自該次警訊筆錄
    內容觀之，被告戊○○就本判決附表編號五、六二次犯行尚
    能否認，而自行承認附表編號一、二、三、四、七、十一六
    件，果被刑求自無可能部分否認犯行之理，足見上開筆錄，
    應係出於自由意志供述，所辯第一次警訊筆錄被刑求，自非
    可採。再被告戊○○於原審原亦主張第二次警訊筆錄被刑求
    ，本院審理中即表示未刑求，且自第二次警訊內容觀之，除
    否認前開附表編號五、六之犯行，並無其他內容，果被刑求
    ，焉能繼續否認，足見所辯不實。再戊○○係有前科之人，
    有被警方詢問之經驗，當知自白之法律效果，卻仍為不利於
    己之陳述，足見自白屬實，故被告戊○○之警訊筆錄應係出
    於任意性，而有證據能力，合先述明。
二、訊據被告戊○○、辛○○均矢口否認有上開犯行，，被告戊○○辯稱：雖有去過附表所示地點，但並未竊取娃娃機錢箱
    內現金，當時伊被通緝，搬至中華大學附近與女友即被告辛○○租屋居住，很少出門，伊於警詢時雖有承認部分犯行，
    但係因出於警方刑求逼供所致云云；被告辛○○則辯稱：伊
    雖有與被告戊○○、庚○○去附表編號四、八所示地點，但
    編號四該次是去對面打撞球，伊等三人出來時，伊與戊○○
    去開車，庚○○不知走去哪裡，伊與戊○○在車上等了很久
    ，庚○○才回車上，並未告知去了何處，編號八該次是伊下
    車去找伊弟弟即證人陳政男，被告戊○○在車上睡覺，被告
    庚○○在車上，伊和戊○○該次並沒有和被告庚○○去行竊
    娃娃機錢箱，也不知庚○○有無去行竊云云。經查：
  (一)被告戊○○關於附表編號二、三、四、七、十一所示五件犯
    行，業據其於第一次警訊筆錄中坦承不諱，而該警訊筆錄具
    證據能力，已如上述，而其自白亦與共同正犯即證人丙○○
    、庚○○二人於本院審理中供證之情節相符，（丙○○供證
    原審判決書附表編號二、三、六、七、九、十、十一戊○○
    都一起作案；庚○○供證編號四、八辛○○有參與，編號二
    、三、四、六、七、八、九、十、十二這幾次戊○○參與；
    見本院卷第74、75頁95年7月15日審理筆錄），核與被害人
    卯○○、己○○、丑○○、子○○、壬○○、丁○○、寅○○、呂富生、乙○○指述相符（所在卷頁詳如附表備註欄）
    ，且有被告戊○○所有供本件竊盜犯行所用之鉗子一支、鑽
    子一支扣案可證（九十二年度保管字第一一００號，扣押物
    品清單見92年度偵字第第四八三四號卷第六三頁）；再證人
    陳政男於警詢證述曾親耳聽聞被告戊○○、丙○○討論如何
    撬開娃娃錢箱一節相符（見第四八三四號卷第二四至二五頁
    ），證人陳政男與被告戊○○、丙○○並無仇恨怨隙，加上
    被告戊○○與證人陳政男之姐即被告辛○○為男女朋友，證
    人陳政男更無設詞誣陷被告戊○○之必要及可能，且證人陳
    政男係因自己另案竊盜案件經警借提後，警員在刑警隊入口
    大廳播放扣案如附表編號五、六所示竊盜監視錄影帶供證人
    陳政男指認，證人陳政男乃指認出畫面中之人為被告戊○○
    、丙○○一節，除經證人陳政男到庭證述屬實外（見原審九
    十五年二月八日審理筆錄第二六至二七頁），亦與證人即警
    員葉東岳到庭證述借提證人陳政男後播放監視錄影帶供證人
    陳政男指認之經過相符（見原審九十五年二月八日審理筆錄
    第一九頁），且證人陳政男亦證稱其警詢證述係出於自由意
    志未受到刑求、脅迫或不當取供等語（見原審九十五年二月
    八日審理筆錄第二八頁），是證人陳政男之證述符合事實堪
    以採信；又被告戊○○並曾告知被告庚○○附表編號五所示
    係戊○○單獨所犯等節，亦經被告庚○○供述明確（見原審
    九十五年二月八日審理筆錄第四０至四一頁），足證被告戊○○上開自白確與事實相符，（附表編號一除外詳後述）。
  (二)至被告辛○○部分，被告辛○○並不否認曾與被告戊○○、
    庚○○至附表編號四、八所示地點，雖辯稱並未參與行竊云
    云，然被告辛○○確實有與被告戊○○、庚○○共犯附表編
    號四、八所示竊盜犯行一節，業經被告庚○○供述無訛（見
    原審九十五年二月八日審理筆錄第四０頁及本院前開審理筆
    錄），且被告丙○○亦供述曾聽被告庚○○告知，被告辛○○有跟庚○○等人一起到竊取娃娃機零錢之現場，但辛○○
    沒有實際動手等語（見第四八三四號卷第一六頁反面），參
    以被告辛○○與被告戊○○為男女朋友，被告戊○○、庚○○夥同被告辛○○到場所犯之附表編號四、八所示犯行，均
    為凌晨時間，人車來往稀少，被告辛○○既與被告戊○○、
    庚○○同車前往附表編號四、八所示地點，被告辛○○對於
    被告戊○○、庚○○係至現場以工具撬娃娃機錢箱一節顯已
    知悉而有犯意之聯絡，被告辛○○雖未實際下手，但依其在
    現場等候，堪認被告辛○○係擔任把風之分工，是被告辛○○所辯未參與附表編號四、八所示竊盜犯行，亦為卸責諉過
    之詞，不足採信。
  (三)被告辛○○、戊○○二人犯行，事證明確，應依法論科。
  (四)至被害人損失之金額均為約略之數或金額不詳，辯護人請求
    調查錢箱容量，核無必要，併此說明。
二、按被告戊○○、辛○○二人與已判決確定之被告庚○○、丙○○等人於竊盜時所帶之鉗子、鑽子、Ｔ型鐵製工具、螺
    絲起子，既能撬開娃娃機錢箱，顯均質地堅硬銳利，客觀上
    足以傷害人之生命身體，應屬兇器無疑。核被告戊○○、辛○○與已判決確定庚○○、丙○○就其參與分工各次所為，
    係犯刑法第三百二十一條第一項第三款、第四款之結夥三人
    以上攜帶兇器竊盜罪（如附表編號二、三、四、六、八、九
    、十所示部分）、刑法第三百二十一條第一項第三款之攜帶
    兇器竊盜罪（如附表編號五、十一、十二所示）、刑法第三
    百二十一條第二項、第一項第三款、第四款之結夥三人以上
    攜帶兇器竊盜未遂罪（如附表編號七所示）。被告戊○○、
    庚○○、丙○○如附表編號七所示竊盜犯行，已著手於犯罪
    實施而未遂，應論以未遂犯。被告戊○○、辛○○與已判決
    確定、庚○○、丙○○就其分別參與如附表編號二至四、六
    至十二所示各次竊盜犯行，彼此間就分別各參與部分均有犯
    意之聯絡及行為之分擔，均應論以共同正犯。被告戊○○所
    為十一次、辛○○所為二次竊盜犯行，均各時間緊接，手法
    相同，觸犯基本構成要件相同之罪名，顯均係基於概括犯意
    為之，均應依連續犯之規定，從一重之結夥三人以上攜帶兇
    器加重竊盜既遂罪論處，並均加重其刑。按被告行為後，刑
    法第56條連續犯之規定，業於94年2月2日修正公布刪除，並
    於95年7月1日施行，則被告之犯行，因行為後新法業已刪除
    連續犯之規定，此刪除雖非犯罪構成要件之變更，但顯已影
    響行為人刑罰之法律效果，自屬法律有變更，依新法第2條
    第1項規定，比較新、舊法結果，仍應適用較有利於被告之
    行為時法律即舊法論以連續犯（最高法院95 年第8次刑事庭
    會議決議參照）。另連續數行為而犯同一之罪名，均在新法
    施行前者，新法施行後，應依新法第二條第一項之規定，適
    用最有利於行為人之法律。被告二人所為連續數行為，均在
    新法施行前，依新法第二條第一項之規定，亦適用最有利於
    行為人之行為時法律即舊法第56條論以連續犯，且原判決適
    用行為時法並無不當，此部分不構成撤銷之事由。另按新修
    正刑法第二條第一項之規定，係規範行為後法律變更所生新
    舊法律比較適用之準據法，於新法施行後，應適用新法第二
    條第一項之規定，為「從舊從輕」之比較。新修正刑法第47
    條第1項關於累犯加重規定「受徒刑之執行完畢，或一部之
    執行而赦免後，五年以內故意再犯有期徒刑以上之罪者，為
    累犯，加重本刑至二分之一。」，對新法施行前，故意再犯
    有期徒刑以上之罪，構成累犯之加重規定，新舊法並無不同
    ，依新修正刑法「從舊從輕」原則，應適用修正前刑法第47
    條規定。被告前所受有期徒刑之宣告及執行完畢之情如犯罪
    事實欄所載，有本院被告前案紀錄表在卷可參，被告於有期
    徒刑執行完畢5年內再犯本案有期徒刑以上之罪，為累犯，
    應依修正前刑法第47條之規定加重其刑，並依同法第七十條
    規定遞加重其刑。原審就被告戊○○部分據以依法論科，固
    非無據，惟原判決附表編號一部分除被告戊○○之自白外，
    並無其他證據，資為佐證（詳後述），原審予以依法論科，
    尚有未洽，被告戊○○、辛○○二人上訴否認固無足採（辛○○部分駁回理由詳後），惟原判決關於戊○○部分有上述
    之違誤，該部分自屬無可維持，應由本院將原判決撤銷改判
    ，爰審酌被告戊○○素行不佳，年輕力盛，竟不思以正途獲
    取所需，行竊次數達十一次，否認犯行，態度不佳及其所獲
    取財物值等一切情狀，量處如主文第二項所示之刑，以資懲
    儆。扣案之鉗子一支、鑽子一支（九十二年度保管字第一一
    ００號，扣押物品清單見第四八三四號卷第六三頁），均為
    被告戊○○所有，供本件加重竊盜犯行所用之物等情，業經
    被告戊○○於警詢中供述在卷，核與已判決確定被告庚○○
    、丙○○二人之供述相符，均應依刑法第三十八條第一項第
    二款之規定宣告沒收。至Ｔ型鐵製工具及螺絲起子並未扣案
    ，並無證據證明仍屬存在，為免增加執行之困難，爰不宣告
    沒收。至被告辛○○部分原審審酌被告辛○○素行不佳，二
    次把風否認犯行等一切情狀（如原審判決書所載）處其有期
    徒刑八月，其認事用法，量刑均無不當，被告上訴否認犯行
    ，經核為無理由，應予駁回。
三、
  (一)公訴意旨略以：被告戊○○與被告郭信佑、葉漢鐘（二人均
    判決無罪確定）於九十一年十月間某日凌晨二時許，在新竹
    市○○路○段一八八號「中日超商」前，共同持鉗子、鑽子
    等工具，撬開中日超商前娃娃機之錢箱，竊取錢箱內之現金
    ，而認被告戊○○與郭信佑、葉漢鐘共同涉有刑法第三百二
    十一條第一項第三款、第四款之加重竊盜罪嫌等語。
  (二)按犯罪事實應依證據認定之，無證據不得認定犯罪事實；不
    能證明被告犯罪者，應諭知無罪之判決，刑事訴訟法第一百
    五十四條第二項、第三百零一條第一項分別定有明文。而所
    謂證據，須適於為被告犯罪事實之證明者，始得採為斷罪資
    料，如未能發現相當證據，或證據不足以證明，自不能以推
    測或擬制之方法，以為裁判基礎，最高法院五十三年度台上
    字第二七五０號及四十年度台上字第八六號判例可資參照。
    又刑事訴訟法上所謂認定被告犯罪事實之證據，係指足以認
    定被告確有犯罪行為之積極證據而言，苟積極證據不足為不
    利於被告事實之認定時，即應為有利於被告之認定，更不必
    有何有利之證據，最高法院二十九年度上字第三一０五號及
    三十年度上字第八一六號判例足稽。
  (三)
  1.公訴人認被告戊○○與被告郭信佑、葉漢鐘涉有前揭共犯加
    重竊盜罪嫌，除「中日超商」前娃娃機錢箱遭竊情節經被害
    人卯○○於警詢指述外，無非以共同被告戊○○於警詢自白
    為與被告郭信佑、葉漢鐘共犯上開加重竊盜犯行為其依據。
  2.惟查「刑事訴訟法第一百五十六條第二項規定：被告或共犯
    之自白不得作為有罪判決之唯一證據，仍應調查其他必要之
    證據，以察其是否與事實相符。其立法意旨乃在防範被告自
    白之虛擬致與事實不符，故對自白在證據上之價值加以限制
    ，明定須藉補強證據以擔保其真實性。又利用共同被告之共
    犯或非共同被告之共犯之自白或其他不利於己之陳述，為認
    定被告犯罪之證據，不特與利用被告自己之自白作為其犯罪
    之證明同有自白虛偽性之危險，亦不免有嫁禍於被告而為虛
    偽供述之危險，自亦不得以其自白或不利於己之陳述作為被
    告有罪判決之唯一證據，仍應調查其他補強證據，以察其是
    否與事實相符，並非絕對可由法院自由判斷該共犯之自白之
    證明力。」最高法院九十二年度台上字第四三九一號判決採
    同一見解。據此，縱認被告戊○○之警詢不利於己之自白有
    證據能力，然除被告戊○○之警詢筆錄外，別無其他補強證
    據可資佐證，自難以被告戊○○警詢之片面自白即推定其成
    立犯罪。
  3.本件中日超商前娃娃機錢箱內現金確實遭竊，固經被害人卯
    ○○於警詢指述在案（見第四八三四號卷第二六頁），然被
    害人卯○○並未目睹係何人行竊，是上開被害人卯○○指述
    僅足以證明中日超商前娃娃機有客觀遭竊之事實，然究不得
    遽予認定即為被告戊○○、郭信佑、葉漢鐘三人所為。況郭
    信佑、葉漢鐘二人已據原審判決無罪確定，自無復依被告戊○○單一之自白推定其犯罪。
  4.綜上所述被告戊○○與被告郭信佑、葉漢鐘被指涉嫌共同竊
    盜部分，公訴人所提出之證據或指出之證明方法，尚不足為
    被告戊○○有罪之積極證據。依首開說明，即應認不能證明
    被告戊○○犯罪，依法應為其無罪之諭知。
  5.此部分公訴人認與前開論罪部分有連續犯裁判上一罪關係，
    爰不另為無罪判決之諭知併此述明。
據上論斷，應依刑事訴訟法第368條、第369條第1項前段、第364
條、第299條第1項前段，修正後刑法第2條第1項、刑法第28條、
修正前刑法第56條、刑法第321條第1項第3款、第4款、修正前刑
法第47條、刑法第38條第1項第2款，判決如主文。
本案經檢察官呂丁旺到庭執行職務。
中    華    民    國    95    年    8     月    30    日
                  刑事第十八庭  審判長法  官  溫耀源
                                      法  官  段景榕
                                      法  官  邱同印
以上正本證明與原本無異。
不得上訴。
                                      書記官  高柑柏
中    華    民    國    95    年    9     月    1     日
附錄：本案論罪科刑法條全文
刑法第321條第1項第3款、第4款
犯竊盜罪而有左列情形之一者，處6月以上、5年以下有期徒刑：
三  攜帶兇器而犯之者。
四  結夥三人以上而犯之者。
附表：
┌─┬──────┬──────┬───┬─────┬──────────┐
│編│時        間│地        點│行為人│被  害  人│竊得之財物、成立罪名│
│號│            │            │      │          │被害人指述所在卷頁  │
├─┼──────┼──────┼───┼─────┼──────────┤
│一│九十一年十月│新竹市○○路│戊○○│「中日超商│                    │
│  │間某日凌晨二│二段一八八號│      │」員工羅瑋│                    │
│  │時許        │「中日超商」│      │珍        │                    │
│  │            │前          │      │          │                    │
├─┼──────┼──────┼───┼─────┼──────────┤
│二│九十一年十一│新竹市○○路│戊○○│「中日超商│娃娃機錢箱內不詳金│
│  │月間某日凌晨│二段一八八號│庚○○│」員工羅瑋│  額現金及娃娃布偶。│
│  │某時        │「中日超商」│丙○○│珍        │編號二係成立刑法第│
│  │            │前          │      │          │  三百二十一條第一項│
│  │            │            │      │          │  第三款、第四款    │
│  │            │            │      │          │九十二年度偵字第四│
│  │            │            │      │          │  八三四號卷【下稱第│
│  │            │            │      │          │  四八三四號卷】第二│
│  │            │            │      │          │  六頁              │
├─┼──────┼──────┼───┼─────┼──────────┤
│三│九十一年十一│新竹市○○路│戊○○│「宜兒庭園│無法確認金額（既遂│
│  │月十七日凌晨│二段二三九號│庚○○│嬰兒用品專│  ）                │
│  │二時許      │「宜兒庭園嬰│丙○○│賣店」負責│刑法第三百二十一條│
│  │            │兒用品專賣店│      │人之妻張翠│  第一項第三款、第四│
│  │            │」前        │      │雲        │  款                │
│  │            │            │      │          │第四八三四號卷第二│
│  │            │            │      │          │  七頁              │
├─┼──────┼──────┼───┼─────┼──────────┤
│四│九十一年年底│新竹市○○路│戊○○│「頂好超市│約一至二千元（既遂│
│  │某日凌晨二時│一三０號地下│庚○○│」員工劉尚│  ）                │
│  │許          │室一樓「頂好│辛○○│哲        │刑法第三百二十一條│
│  │            │超市」前    │      │          │  第一項第三款、第四│
│  │            │            │      │          │  款                │
│  │            │            │      │          │第四八三四號卷第二│
│  │            │            │      │          │  八至二九頁        │
├─┼──────┼──────┼───┼─────┼──────────┤
│五│九十一年十二│新竹市茄冬里│戊○○│「生活家超│約一萬元（既遂）  │
│  │月七日晚上十│柯仔湳三二之│      │市」負責人│    刑法第三百二十│
│  │時四十八分  │六號「生活家│      │癸○○    │  一條第一項第三款  │
│  │            │超市」前    │      │          │第四八三四號卷第三│
│  │            │            │      │          │  一頁              │
├─┼──────┼──────┼───┼─────┼──────────┤
│六│九十一年十二│苗栗縣竹南鎮│戊○○│「天天來百│約二萬元（既遂）  │
│  │月八日凌晨二│民權街六十號│庚○○│貨行」負責│刑法第三百二十一條│
│  │時許        │「天天來百貨│丙○○│人子○○  │  第一項第三款、第四│
│  │            │行」前      │      │          │  款                │
│  │            │            │      │          │第四八三四號卷第三│
│  │            │            │      │          │  ０頁              │
├─┼──────┼──────┼───┼─────┼──────────┤
│七│九十二年一月│新竹市○○路│戊○○│「升一排骨│未竊得財物而未遂  │
│  │間某日凌晨一│二段七二九號│庚○○│店」負責人│刑法第三百二十一條│
│  │時許        │「升一排骨店│丙○○│壬○○    │  第二項、第一項第三│
│  │            │」前        │      │          │  款、第四款        │
│  │            │            │      │          │第四八三四卷第三二│
│  │            │            │      │          │  頁                │
├─┼──────┼──────┼───┼─────┼──────────┤
│八│九十二年一月│新竹市○○路│戊○○│ 「大象便 │約七千元（既遂）  │
│  │中旬某日凌晨│一五三號一樓│庚○○│利商店」負│刑法第三百二十一條│
│  │三時許      │「大象便利商│辛○○│責人丁○○│  第一項第三款、第四│
│  │            │店」前      │      │          │  款                │
│  │            │            │      │          │第四八三四號卷第三│
│  │            │            │      │          │  三頁              │
├─┼──────┼──────┼───┼─────┼──────────┤
│九│九十二年一月│新竹縣新埔鎮│戊○○│「暢流實業│約四千元（既遂）  │
│  │中旬某日晚上│中正路五七七│庚○○│股份有限公│刑法第三百二十一條│
│  │七時許      │號「暢流實業│丙○○│司」負責人│  第一項第三款、第四│
│  │            │股份有限公司│      │寅○○    │  款                │
│  │            │」前        │      │          │第四八三四號卷第三│
│  │            │            │      │          │  四頁              │
├─┼──────┼──────┼───┼─────┼──────────┤
│十│九十二年一月│新竹縣新埔鎮│戊○○│「快可力娃│約七千元（既遂）  │
│  │中旬某日凌晨│中正路二二一│庚○○│娃專賣店」│刑法第三百二十一條│
│  │二時許      │號「快可力娃│丙○○│負責人之夫│  第一項第三款、第四│
│  │            │娃專賣店」前│      │呂富生    │  款                │
│  │            │            │      │          │第四八三四號卷第三│
│  │            │            │      │          │  五頁              │
├─┼──────┼──────┼───┼─────┼──────────┤
│十│九十二年二月│新竹市○○路│戊○○│娃娃機所有│現金娃娃布偶價值約│
│一│間某日凌晨二│八號「新形象│丙○○│人甲○○  │  三千元（既遂）    │
│  │時許        │美髮院」前  │      │          │刑法第三百二十一條│
│  │            │            │      │          │  第一項第三款      │
│  │            │            │      │          │第四八三四號卷第三│
│  │            │            │      │          │  六頁              │
├─┼──────┼──────┼───┼─────┼──────────┤
│十│九十二年二月│新竹市○○路│戊○○│「十大書坊│金額不詳（既遂）  │
│二│間某日凌晨三│五十二號「十│庚○○│中華店」負│刑法第三百二十一條│
│  │時許        │大書坊中華店│      │責人乙○○│  第一項第三款      │
│  │            │」前騎樓    │      │（起訴書誤│第四八三四號卷第三│
│  │            │            │      │載為卓曉雯│  七頁              │
│  │            │            │      │ ）       │                    │
└─┴──────┴──────┴───┴─────┴──────────┘


司法院資訊處製作；財團法人民間司法改革基金會備份。
